臺灣高等法院臺南分院刑事判決
111年度上訴字第713號
上  訴  人  
即  被  告  洪姵珊

選任辯護人  黃聖珮律師（法扶律師）
上列上訴人因毒品危害防制條例案件，不服臺灣臺南地方法院11
0年度訴字第993號中華民國111年4月7日第一審判決（起訴案號
：臺灣臺南地方檢察署110年度偵字第10134號、110年度偵字第1
4353號、110年度偵字第14354號），針對量刑提起上訴，本院判
決如下：
    主  文
上訴駁回。
    事實及理由
一、本院認定之事實、證據及理由，與第一審判決書之記載相同
    ，茲引用之，如附件。
二、被告上訴意旨以：伊已離婚，尚須扶養2名未成年子女，若
    入監服刑過久，除使家中經濟來源發生困難外，亦對未成年
    子女造成不良之影響，且伊因生病而染上吸毒惡習，本件僅
    是與吸毒者同儕互通有無而無賺取暴利之情形，甚至未從共
    犯曾琮豪獲得利潤，與一般大量向外販賣毒品之毒梟有別，
    爰提起上訴，請求再依刑法第59條規定酌減刑責，並從輕量
    刑云云。
三、刑之量定，為求個案裁判之妥當性，法律賦予法院裁量之權
    ，量刑輕重，屬為裁判之事實審法院得依職權自由裁量之事
    項。苟其量刑已以行為人之責任為基礎，並斟酌刑法第57條
    各款所列情狀，在法定刑度內，酌量科刑，如無偏執一端，
    致明顯失出失入情形，上級審法院即不得單就量刑部分遽指
    為不當或違法（最高法院72年度台上字第6696號判決意旨參
    照）。查，原審以被告之責任為基礎，斟酌刑法第57條之各
    款事由而為刑之量定，已於理由欄中詳加論敘載明（原判決
    第5頁），既未逾越法定刑度，亦未違反比例原則或罪刑相
    當原則，難認有何濫用權限情形；又被告曾因施用毒品案件
    ，經觀察勒戒或緩起訴處分之情，有其前科資料可考，其既
    明知毒品之危害性，竟不知檢點，仍與曾琮豪將高達新台幣
    （下同）6000元之毒品賣給他人，此與毒友彼此間小量互通
    有無之情形不同，而販毒行為助長毒品流通，衍生諸多家庭
    及社會問題，當為社會大眾所深惡痛絕，實難認被告有何情
    堪憫恕而予酌減刑責之條件。又被告於原審及本院審理稱：
    我在工廠上班等語（見原審卷第285頁、本院卷第101頁），
    可見其確可從事正當工作以養家糊口，竟捨此不為，與共犯
    曾琮豪從事販毒之非法行為，助長毒品滲透而危害社會治安
    ，自不能以其家庭或健康等因素而再予減刑；何況，被告觸
    犯販賣第二級毒品罪，其法定刑為「10年以上有期徒刑，得
    併科1500萬元以下罰金」，原審以被告於偵審自白犯罪，復
    斟酌被告犯罪各項情節，而量定有期徒刑5年4月，已屬低度
    刑之列（接近減刑後之法定最低度刑），難認有量刑過重之
    情形，客觀上已無往下調降之可能。
四、至辯護人請求傳喚共犯曾琮豪到庭作證以證明被告未自曾琮
    豪處取得販毒之利潤，並以此作為從輕量刑之依據云云。惟
    查，原審並未認定被告有自共犯曾琮豪處取得販毒利潤之事
    實，故本件自無傳喚證人曾琮豪到庭作證之必要，併予指明
    。
五、綜上，被告提起上訴指摘原審量刑過重，請求再予酌減並從
    輕量刑，為無理由，應予駁回。
據上論結，應依刑事訴訟法第368條、第373條，判決如主文。
本案經檢察官白覲毓提起公訴，檢察官黃朝貴到庭執行職務。
中　　華　　民　　國　　111 　年　　7 　　月　　28　　日
                  刑事第七庭    審判長法  官　吳勇輝
                                      法  官　吳錦佳
                                      法　官　黃國永
以上正本證明與原本無異。
如不服本判決應於收受送達後20日內向本院提出上訴書狀，其未
敘述上訴理由者，並得於提起上訴後20日內向本院補提理由書（
均須按他造當事人之人數附繕本）「切勿逕送上級法院」。
　　　　　                            書記官　葉宥鈞
中　　華　　民　　國　　111 　年　　7 　　月　　28　　日
附錄本案論罪科刑法條：
毒品危害防制條例第4條
製造、運輸、販賣第一級毒品者，處死刑或無期徒刑；處無期徒
刑者，得併科新臺幣3千萬元以下罰金。
製造、運輸、販賣第二級毒品者，處無期徒刑或10年以上有期徒
刑，得併科新臺幣1千5百萬元以下罰金。
製造、運輸、販賣第三級毒品者，處7年以上有期徒刑，得併科
新臺幣1千萬元以下罰金。
製造、運輸、販賣第四級毒品者，處5年以上12年以下有期徒刑
，得併科新臺幣5百萬元以下罰金。
製造、運輸、販賣專供製造或施用毒品之器具者，處1年以上7年
以下有期徒刑，得併科新臺幣1百50萬元以下罰金。
前五項之未遂犯罰之。